# 关于企业应付客户对价的疑问

提问人：331975903 时间：2022-12-22 17:29:14
陈版主好，关于企业应付客户对价的相关规定如下：
企业应付客户(或向客户购买本企业商品的第三方)对价的,应当将该应付对价冲减交易价格,并在确认相关收入与支付(或承诺支付)客户对价二者孰晚的时点冲减当期收入,但应付客户对价是为了向客户取得其他可明确区分商品的除外。(准则第十九条)。
实务中，品牌公司与经销商合作，经销协议约定经销商参加双十一、 618 或其他促销活动时，经销商发生额的促销费用，品牌公司可以承担一部分，具体的费用补贴金额由经销商申请，品牌公司审批同意后确定，即合作协议没有约定品牌公司一定要给费用补贴金额。实务具体情况为：经销商在 2022 年 12 月或者 2023 年 1 月根据已发生的促销费用，向品牌公司申请费用补贴 500万，品牌公司在 2023 年 3 月份根据经销商 2022 年的拿货情况进行分析判断，为了鼓励该经销商在 2023 年能够销售更多的货物，审批确定同意给予经销商 2022 年促销费用补贴 200 万元。
问题：假设品牌公司于 2023 年 4 月份出具审计报告，品牌公司向经销商销售收入已经计入了 2022 年度了，在 2023 年 3 月决定给予经销商 200 万费用补助，按准则规定，这 200 万的费用补助是在承诺支付的时点（也就是 2023 年 3 月份）冲减当期收入，也就是 2023 年 3 月份冲减当期收入吗?因为审批费用补助是由品牌公司决定的，这样此不是可以合法地调节利润了？
谢谢陈版主解惑！

回答人：chenyiwei
这里主要考虑的问题是：此类补贴的金额或比例的计算规则是否足够透明，有无历史经验或者行业惯例可以参考？虽然理论上品牌公司有最终决定权，但在实际操作中，自主决定的操作空间是否重大？在实际操作中审批补贴金额时，需要考虑哪些因素，这些因素哪些是在上年末已确定的，哪些要到下一年内才能确定？
上述问题的核心关注点就是：截至报告年度末的资产负债表日，能否依据当日已存在的状态和可获得的信息，对需支付补贴款的金额作出合理估计，并且确定已存在合同约定或者推定的支付义务？